# 与企业整体品牌形象宣传相关的宣传推广费是计入“管理费用”还是“销售费用”？

提问人：fuqumian 时间：2022-06-08 11:11:55
房地产开发企业，目前把与企业整体品牌形象宣传相关的宣传费、推广活动费计入了“管理费用”，与项目楼盘相关的宣传推广费计入了“销售费用”。请问与企业整体品牌形象宣传相关的宣传费、推广活动费计入“管理费用”是否正确？有没有什么依据？是否应当计入“销售费用”？

回答人：chenyiwei
没有明确规定，一般可以接受，但这部分与企业整体品牌形象宣传相关的宣传费、推广活动费不论在哪个费用类科目核算，都应遵循税前扣除限额要求。